【裁判字號】    89,易,1312
【裁判日期】    890929
【裁判案由】    竊盜
【裁判全文】
臺灣桃園地方法院刑事判決                        八十九年度易字第一三一二號
    公  訴  人  臺灣桃園地方法院檢察署檢察官
    被      告  甲○○  ＴＩＯ.
右列被告因竊盜案件，經檢察官提起公訴（八十九年度偵字第三五四一號），本院判
決如左：
    主  文
本件免訴。
    理  由
一、公訴意旨略以：被告甲○○  ＴＩＯＮＧ  ＯＥＹ（中文名字吳古中）係逾期居
    留之印尼國籍華僑，竟意圖為自己不法之所有，於民國八十七年間，在桃園縣中
    壢市○○路二三一號印尼口味餐廳，竊取乙○○所有之身分證影本一張，得手後
    供自己謀職之用，於八十八年十月一日持之至設於台北縣板橋市○○路○段一五
    三巷四六弄四四之一號之寰泰機械股份有限公司謀職工作。嗣於八十九年元月二
    十九日二十二時因逾期居留，而於桃園縣中壢市○○路二三一號印尼口味餐廳為
 警查獲，始悉上情因認被告涉有刑法第三百二十條第一項之竊盜罪嫌云云。
二、按案件時效已完成者，應諭知免訴之判決，刑事訴訟法第四百五十二條、第三百
    零二條第二款定有明文。又法定本刑為拘役、罰金者，其追訴權時效因一年不行
    使而消滅，刑法第八十條第一項第五款亦有明文。
三、本件公訴人認被告涉有上開犯行，無非係以被告之供述，被害人乙○○之指述，
    及證人丙○○之證述，再參以卷附之身分證影本一紙為其論據。訊據被告矢口否
    認右揭犯行，辯稱：伊於八十七年間在桃園縣龜山鄉長庚醫院擔任清潔工時撿到
    乙○○之身分證影本，就拿去應徵工作，當時乙○○也在長庚醫院工作，因為乙
    ○○離職不做了，伊清潔他房間時撿到的，伊於偵查中是說：他（乙○○）出去
    不工作了（離職），不知情，因為伊國語不標準，所以檢察官誤會伊意思了等語
    。經查，（一）被告於警訊中供稱：身分證影本係伊於印尼餐廳用餐時拾獲的等
    語；於偵查中供稱：「．．我從乙○○睡覺的床上拿來的，當時我看見他床上有
    二張身分證的影印本，我只拿走一張．．，他出去沒有工作了，不做了，他不知
    此事。」等語（偵卷八十九年二月二十二日訊問筆錄誤植為．．他出去工作，不
    知此事。此有本院勘驗筆錄附卷），雖就取得之地點供述不一，但均供稱係撿到
    的，並非係竊取。（二）被害人乙○○於偵查中指述：伊與被告係朋友，伊把身
    分證放在家中（中壢市○○路一四七號），被告於三年前將身分證影本拿去用，
    拿時沒說，事後伊發現，被告說影本沒有用處，沒關係等語；於本院審理中先指
    述：伊不太認識被告，伊認識被告時有點精神異常，因怕身分證遺失，所以影印
    三張放在家中（平鎮市○○路）之桌上備用，被告曾於五年前到伊住處，伊並曾
    於八十七年在長庚醫院當清潔工等語；後經本院命當庭指認被告，改指述稱：伊
    確曾在長庚醫院工作三天，伊不太認識被告，伊有精神分裂症，精神狀況不太好
    等語，並提出全民健康保險重大傷病免自行部份負擔證明卡影本一紙為證，其指
    述不一，自不可採。（三）再證人丙○○之證詞，及身分證影本一紙，亦僅能證
    明被告確曾持被害人乙○○之身分證影本前往應徵工作，無法證明身分證影本係
    竊取而所得。綜上所述，被告所辯係撿到等情應屬可採，此外亦無積極證據證明
    被告確有公訴人所指之竊盜犯行，故與竊盜準罪之犯罪構成要件有間，應不成立
    竊盜罪。惟其於八十七年間侵占離本人持有之物之犯行，迄八十九年三月一日檢
    察官開始偵查時已逾一年，而刑法侵占離本人所持有之物罪之法定本刑，依刑法
    第三百三十七條之規定係五百元以下罰金，其追訴權時效為一年，是本件被告所
    犯上開犯行，其追訴權之時效業已完成、爰依照前揭說明，諭知免訴之判決。
據上論斷，應依刑事訴訟法第三百零二條第二款，判決如主文。
本案經檢察官呂理銘到庭執行職務。
中      華      民      國    八十九    年      九      月    二十九    日
                                臺灣桃園地方法院刑事第二庭
                                      法  官   曾  正  耀
右正本證明與原本無異。
如不服本判決，應於判決送達後十日內向本院提出上訴狀( 應附繕本 )，上訴於
臺灣高等法院。
                                       書記官   蘇    萱
中        華        民        國   八十九   年   九    月    二十九     日


司法院資訊處製作；財團法人民間司法改革基金會備份。
